【裁判字號】    97,訴,34
【裁判日期】    970104
【裁判案由】    確認委任關係不存在
【裁判全文】
臺灣士林地方法院民事裁定                97年度訴字第34號
原      告  乙○○
訴訟代理人  廖健智律師
上列原告與被告捷力科技股份有限公司間請求確認委任關係不存
在事件，本院裁定如下：
    主    文
原告應於收受本裁定之日起柒日內，補正如理由欄所示之事項，
逾期不補正，以裁定駁回。
    理    由
一、按公司與董事間訴訟，除法律另有規定外，由監察人代表公
    司，公司法第213 條定有明文。次按解散之公司除因合併、
    分割或破產而解散外，應行清算，公司法第24條定有明文。
    依同法第26條之1 ，前開規定於公司經中央主管機關撤銷或
    廢止登記者準用之。又公司已解散行清算程序，公司董事雖
    不得以董事身分執行職務，而應由清算人執行清算事務，但
    公司之清算，原則上以董事為清算人，除非公司法或章程另
    有規定或股東會另選清算人時，不在此限（公司法第322 條
    第1 項)。 且清算人於執行清算事務範圍內，除另有規定外
    ，其權利義務與董事同（公司法第324 條)。 是董事原則上
    應為清算人，且清算人之權利義務與董事同，則董事以清算
    人身分對董事為訴訟，亦難免有循私之舉。依同一法理，仍
    不宜由董事以清算人身分對董事為訴訟。再查清算中，公司
    股東會與監察人依然存續，對董事之訴訟依法仍應由監察人
    或股東會所選任之人代表公司為之，始為適法（最高法院94
    年度臺上字第230 號判決意旨參照）。另按當事人書狀，有
    法定代理人者，應記載其姓名、住所或居所，及法定代理人
    與當事人之關係；原告或被告無訴訟能力，未由法定代理人
    合法代理者或不備其他要件，依其情形可以補正者，審判長
    應定期先命補正，亦為民事訴訟法第116 條第1 項第2 款、
    第249 條第1 項第4 款、第6 款所明定。
二、經查：本件原告乙○○依經濟部公司登記公示資料，仍為被
    告公司董事，且不論原告本訴主張為何，原告仍為實際執行
    董事職務之自然人，基於上開公司法第213 條規定避免董事
    徇私之立法目的，應認仍有該條規定之適用。又被告業於95
    年2 月27日經主管機關經濟部廢止登記，依首揭公司法第26
    條之1 、第24條規定，應行清算程序，本件原應以清算人為
    被告法定代理人，是如被告公司章程另有規定或股東會另有
    決議以董事以外之人為清算人時，應以清算人為被告法定代
    理人；如被告公司章程有規定或股東會另有決議以董事為清
    算人，或依公司法第322 條第1 項規定以全體董事為法定清
    算人時，依上開說明，即應以監察人為本事件之法定代理人
    。
三、原告起訴，仍以被告董事長甲○○為被告法定代理人，依上
    開二之說明，於法顯有未合，被告未由法定代理人合法代理
    ，應依上說明意旨，補正正確之法定代理人姓名及其住居所
    。
四、依民事訴訟法第249條第1項但書裁定如主文。
中    華    民    國    97    年    1     月    4     日
                  民事第二庭  法  官  王本源
以上正本證明與原本無異。
本件裁定不得抗告。
中    華    民    國    97    年    1     月    7     日
                              書記官  陳淑女


司法院資訊處製作；財團法人民間司法改革基金會備份。
